臺灣臺北地方法院刑事判決　　　　　　　94年度交易字第90號
公　訴　人　臺灣臺北地方法院檢察署檢察官
被　　　告　甲○○
選任辯護人　莊乾城律師
上列被告因偽造文書等案件，經檢察官提起公訴（94年度偵字第
3094號），於本院準備程序進行中，被告先就被訴事實為有罪之
陳述，經裁定行簡式審判程序，判決如左：
    主  文
甲○○服用酒類，不能安全駕駛動力交通工具而駕駛，處有期徒
刑貳月，如易科罰金，以佰元折算壹日；又行使偽造私文書，
足以生損害於公眾及他人，處有期徒刑月，如易科罰金，以
佰元折算壹日，偽造如附表所示之「乙○○」署押共拾陸枚均
沒收。應執行有期徒刑肆月，如易科罰金，以佰元折算壹日，
偽造如附表所示之「乙○○」署押共拾陸枚均沒收。
    事  實
一、甲○○於民國93年12月14日凌晨1時許，在臺北市明曜百貨
    附近之友人家中飲用啤酒後，已達不能安全駕駛動力交通工
    具之狀態下，仍騎乘車牌號碼CMN-312號重型機車，於同日
    上午6時44分許行經臺北市○○區○○街16巷9號前時，遭臺
    北市政府警察局大安分局和平東路派出所員警攔停盤查，並
    當場測得呼氣酒精濃度為每公升0.82毫克。詎甲○○為脫免
    刑責，竟另行基於行使偽造私文書之犯意，以其兄「乙○○
    」名義接受告發以及應訊，待員警製作完成臺北市政府警察
    局舉發違反道路交通管理事件通知單交予甲○○，甲○○即
    在該舉發違反道路交通管理事件通知單偽造「乙○○」之署
    押1枚，用以表示由「乙○○」名義出具領收前開舉發違反
    道路交通管理事件通知單之意後交予員警而行使，甲○○並
    接續在受稽查人切結書（原、影本各1紙）偽造「乙○○」
    署押3枚（簽名1枚、指印2枚）、酒精濃度測試單2紙上偽造
    「乙○○」署押8枚（簽名2枚、指印6枚）、測試觀察紀錄
    表上偽造「乙○○」署押2枚（簽名及指印各1枚）、臺北市
    政府警察局大安分局和平東路派出所偵訊筆錄內偽造「乙○
    ○」署押10枚（簽名2枚、指印8枚）、乙○○口卡片偽造「
    乙○○」署押2枚（簽名指印各1枚）、臺北市政府警察局大
    安分局權利告知書偽造「乙○○」署押2枚（簽名指印各1枚
    ）、臺北市政府警察局大安分局逮捕通知（通知本人）及臺
    北市政府警察局大安分局逮捕通知（通知親友）各偽造「乙
    ○○」署押2枚（簽名指印各1枚）、臺北市政府警察局大安
    分局和平東路派出所逮捕人犯時間管制表偽造「乙○○」署
    押2枚（簽名指印各1枚）、臺北市政府警察局大安分局報告
    書偽造「乙○○」署押2枚（簽名指印各1枚），其中乙○○
    口卡片、受稽查人切結書、權利告知書、逮捕通知之部分，
    並用以表示其本人係「乙○○」、由「乙○○」切結受稽查
    之情形、「乙○○」已受權利告知、由「乙○○」收受逮捕
    通知2份後，並交予員警以資行使，足以生損害於「乙○○
    」、道路交通之管理、警察機關偵辦案件之正確性。嗣於臺
    灣臺北地方法院檢察署檢察官於94年1月19日偵訊時，甲○
    ○到庭自首上揭犯行。
二、案經檢察官自動檢舉偵查起訴，於本院準備程序進行中，被
    告先就被訴事實為有罪之陳述，經裁定行簡式審判程序。
    理  由
一、訊據被告甲○○對上開事實坦承不諱，核與被害人乙○○於
    檢察官偵查中陳述伊當日並未酒後駕車等情相符。且被告於
    當日被攔檢後所作之酒精濃度測試結果為每公升0.82毫克，
    超過標準值每公升0.55毫克，有酒精濃度測試值數據單一紙
    在卷可據；而對於呼氣酒精濃度達每公升0.55毫克者，屬輕
    到中度之酒精中毒，有導致反應較慢、感覺減低並影響駕駛
    之情形，肇事率為一般正常人之7倍；呼氣酒精濃度超過每
    公升0.75毫克者，則呈興奮、走路不穩、咬字不清、稍有麻
    痺現象，並使思考、個性行為改變，肇事率為一般正常人之
    25倍等情，已據行政院國軍退除役官兵輔導委員會臺北榮民
    總醫院88年8月5日北總內字第26868號函敘甚明，足徵被
    告確已不能安全駕駛動力交通工具無疑。此外，復有附表編
    號1至11所示文件在卷可佐。本件事證明確，被告犯行堪以
    認定，應依法論科。
二、被告於舉發違反道路交通管理事件通知單、乙○○口卡片、
    受稽查人切結書、權利告知書、逮捕通知上偽造「乙○○」
    之署押，單從形式上觀察，即足以知悉係表示由「乙○○」
    出具領受通知單之證明、本人係「乙○○」、由「乙○○」
    切結受稽查之情形、「乙○○」已受權利告知、由「乙○○
    」收受逮捕通知2份，是均為文書至為灼然，被告再將該等
    文書持交員警收受，顯係對該文書有所主張而持以行使自明
    。是核被告所為，係犯刑法刑法第185條之3不能安全駕駛動
    力通工具而駕駛罪以及刑法第216條、第210條之行使偽造私
    文書罪。被告偽造署押之行為係偽造私文書之階段行為，偽
    造私文書為行使偽造私文書之低度行為，均不另論罪。被告
    先後多次行使偽造私文書之行為，係基於同一避免警員發現
    之目的接續為之，為接續犯。被告所犯上開二罪，犯意各別
    ，行為互殊，且犯罪構成要件不同，應予分論併罰。被告於
    犯罪未發覺前，向臺灣臺北地方法院檢察署檢察官自首，有
    該署94年1月19日訊問筆錄存卷可憑，應依刑法第62條前段
    規定，減輕其刑。爰審酌被告前方因酒醉駕駛之公共危險案
    件，經臺灣臺北地方法院檢察署檢察官為緩起訴處分，有臺
    灣高等法院被告前案紀錄表在卷可按，又再為本件犯行，顯
    無悔悟之心，惟犯後坦認犯行，及其犯罪之動機目的、手段
    等一切情狀，分別量處如主文所示之刑，暨定其應執行之刑
    ，並均諭知易科罰金之折算標準。如附表所示之「乙○○」
    署押共36枚，均係被告所偽造之署押，爰併依刑法第219條
    之規定，均予以宣告沒收。
據上論斷，應依刑事訴訟法第273條之1第1項、第299條第1項前
段，刑法第185條之3、第216條、第210條、第41條第1項前段、
第51條第5款、第62條前段、第219條，罰金罰鍰提高標準條例第
2條，判決如主文。
本案經檢察官林黛利到庭執行職務
中　　華　　民　　國　　94　　年　　4 　　月　　25　　日
                        刑事第三庭法  官  歐陽漢菁
上正本證明與原本無異。
如不服本判決，應於判決送達後10日內向本院提出上訴狀（應抄
附繕本）。告訴人或被害人如對於本判決不服者，應具備理由請
求檢察官上訴，其上訴期間之計算係以檢察官收受判決正本之日
期為準。
                                  書記官  沈 芳 君
中　　華　　民　　國　　94　　年　　4 　　月　　29　　日
附錄本案論罪科刑法條全文
中華民國刑法第185條之3
服用毒品、麻醉藥品、酒類或其他相類之物，不能安全駕駛動力
交通工具而駕駛者，處一年以下有期徒刑、拘役或三萬元以下罰
金。
中華民國刑法第216條
行使第210條至第215條之文書者，依偽造、變造文書或登載不實
事項或使登載不實事項之規定處斷。
中華民國刑法第210條
偽造、變造私文書，足以生損害於公眾或他人者，處五年以下有
期徒刑。
附表
編號  文件名稱             　 　偽造之署押
1     臺北市政府警察局大安分局　「甲○○」署押2枚（簽名
      報告書                    及指印各1枚）
2     乙○○口卡片　　　　　　　「甲○○」署押2枚（簽名
　　　　　　　　　　　　　　　　及指印各1枚）
3　　 臺北市政府警察局大安分局　「甲○○」署押10枚（簽名
　　　和平東路派出所偵訊筆錄　　2枚、指印8枚）
4     酒精濃度測試單2紙         「甲○○」署押8枚（簽名
　　　　　　　　　　　　　　　　2枚、指印6枚）
5     臺北市政府警察局舉發違反　「甲○○」署押1枚（簽名
　　　道路交通管理事件通知單　　1枚）
6     受稽查人切結書（原、影本　「甲○○」署押3枚（簽名
　　　各1紙　　　　　　　　　　 1枚、指印2枚）
7     臺北市政府警察局大安分局　「甲○○」署押2枚（簽名
　　　權利告知書　　　　　　　　及指印各1枚）
8     臺北市政府警察局大安分局　「甲○○」署押2枚（簽名
　　　逮捕通知（通知本人）　　　及指印各1枚）
9     臺北市政府警察局大安分局　「甲○○」署押2枚（簽名
　　　逮捕通知（通知親友）　　　及指印各1枚）
10　　測試觀察紀錄表　　　　　　「甲○○」署押2枚（簽名
　　　　　　　　　　　　　　　　及指印各1枚）
11　　臺北市政府警察局大安分局　「甲○○」署押2枚（簽名
　　　和平東路派出所逮捕人犯時　及指印各1枚）
　　　間管制表
